【裁判字號】    88,易,717
【裁判日期】    890525
【裁判案由】    賭博
【裁判全文】
台灣苗栗地方法院刑事判決                          八十八年度易字第七一七號
    公  訴  人  臺灣苗栗地方法院檢察署檢察官
    被      告  丙○○
                丁○○
                戊○○
右列被告等因賭博案件，經檢察官提起公訴（八十七年度偵字第五四八七號）及移送
併案審理（八十八年度偵字第九一四號），本院判決如左：
    主  文
丙○○在公眾得出入之場所賭博財物，處罰金貳仟元，如易服勞役，以佰元折算壹
日。如附表一編號一、二所示之物均沒收。
戊○○連續在公眾得出入之場所賭博財物，處罰金貳仟伍佰元，如易服勞役，以佰
元折算壹日。如附表一編號一、二所示之物均沒收。
丁○○連續在公眾得出入之場所賭博財物，處罰金貳仟伍佰元，如易服勞役，以佰
元折算壹日。如附表一編號一、二及附表二編號一、二、三所示之物均沒收。
    事  實
一、丙○○、戊○○及丁○○均明知庚○○（另案由本院審理）所經營位於苗栗市○○路四十一號之電動玩具店，係以擺設賭博性電動機具即俗稱「動物奇觀」等七
    十五台，與不特定之賭客賭博財物，其中丙○○基於賭博之犯意，於民國八十七
    年十一月二十六日下午五時三十分，戊○○及丁○○基於賭博之概括犯意自八十
    七年間至同年十月十日止及自八十七年十一月二十六日下午四時及八十八年二月
    二日下午二時，進入上開電動玩具店，與其他賭客以上開機具和庚○○及受庚○○僱用而任職該址之癸○○（另案由本院審理）、己○○（另案由本院審理）、
    甲○○、乙○○、壬○○（以上三人本院另案審理）等六人賭博財物。其賭博方
    式，係賭客至賭場後，先以現金向癸○○、己○○、開分後（以一比一或一比十
    方式即以一百元開一百分或一千分），任選電動賭博機具下注，若開出之號碼未
    押中，則分數歸機具，押中則可得倍數不等之積分，賭客所贏得之積分，可經由
    開分員洗分兌換相同分數之現金方式賭博，經營賭博性電動機具，所得之淨利，
    由庚○○收取。嗣分別於八十七年十一月二十六日晚上六時許及八十八年二月二
    日晚上八時三十分，丙○○、戊○○與辛○○（八十八年六月去世）、丁○○等
    人正分別以上開電動機賭玩時時，為警當場查獲，並扣得皆屬庚○○所有，如附
    表編號一所示供做當場賭博器具之七十五台（內含ＩＣ板六十七塊），如附表編
    號二所示位於該電動玩具店櫃台即兌換籌碼處之現金六萬零三百九十四元，如附
    表編號三至編號十四所示供上開賭博所用之物。及附表二編號一、二、三、四所
    示之物。
二、案經苗栗縣警察局苗栗分局報請台灣苗栗地方法院檢察署檢察官偵查起訴及上開
    分局報請台灣苗栗地方法院檢察署檢察官移送併案審理。
    理  由
一、右揭被告丙○○、戊○○、丁○○均明知同案被告庚○○所經營位於上址之電動
    玩具店，係以擺設賭博性電動機具，與不特定之賭客賭博財物，先後分別於右揭
    進入上開電動玩具店，與其他賭客以上開機具用上開方法和同案被告庚○○、癸○○、己○○、甲○○、乙○○、壬○○等人賭博財物之事實，皆據被告三人於
    警訊及本院審理時坦承不諱；就上開地址確有擺設如附表編號一所示之電動機具
    供不特定賭客賭博一事，亦經於八十七年十一月二十六日晚上六時許及八十八年
    二月二日晚上八時三十分，為警當場查獲在上址賭博財物之賭客辛○○、李志雲
    訊時供明在卷；且就被告等及其他賭客進入該電動玩具之方法，進入後之開分及
    進行賭博之方式，以及賭博完畢後兌換彩分及現金之手續，復經被告等供承在卷
    ，所供承之內容，互核一致無訛，並有為警當場查獲之如附表一、二所示物品扣
    案可資佐證。本件事證明確，被告等犯行均堪認定，應予依法論科。
二、核被告丙○○、戊○○、丁○○所為，均係犯刑法第二百六十六條第一項前段之
    在公眾得出入之場所賭博財物罪。又被告戊○○、丁○○先後多次犯行，時間緊
    接，方法相同，觸犯構成要件相同之罪，顯係基於概括犯亦為之，為連續犯，依
    刑法第五十六條之規定，以一罪論，並加重其刑。至被告三人於遭警查獲當時，
    雖已在上址多次把玩上開電動玩具，從事賭博財物之行為，惟此咸係基於單一賭
    博犯意決定而為之數個接續動作，僅侵害一個社會法益，應為接續犯，屬單純一
    罪，併此敘明。爰審酌被告等均係不思正途，為圖得賭博之不法利益，方罹於此
    罪，犯罪之動機尚不具高度非難性；惟若習於以電動玩具與他人賭博財物，未免
    使己耗費財產，並曠廢怠惰，助長社會歪風，危及社會治安，其等犯罪所生損害
    及危險非低；幸而被告等於犯後均已分別坦承犯行，應認已有悔悟等一切情狀，
    各量處如主文所示之刑，並分別諭知易服勞役之折算標準，以示懲儆。
三、扣案如附表一編號一至編號二及附表二編號一、二、三所示之物品，其性質各如
    該附表所示，均並依法宣告沒收。
四、被告戊○○經合法傳喚無正當理由不到庭，因其所犯刑法第二百六十六條第一項
    前段係屬專科罰金之案件，故不待其陳述逕行判決。
據上論斷，應依刑事訴訟法第二百九十九條第一項前段、第三百零六條、刑法第五十
六條、第二百六十六條第一項前段、第二項、第四十二條第二項、罰金罰鍰提高標準
條例第一條前段、第二條，判決如主文。
本案經檢察官蔡宗熙到庭執行職務
中      華      民      國      八十九     年    五     月    二十五    日
                                      台灣苗栗地方法院刑事庭
                                          法  官  張  珈  禎
右正本證明與原本無異。
如不服本判決，應於判決送達後十日內向本院提出上訴狀（應附繕本），上訴於臺灣
高等法院臺中分院。
                                          書記官  楊  慧  萍
中      華      民      國      八十九     年    五     月    二十六    日
附錄本案論罪科刑法條全文：
刑法第二百六十六條
在公共場所或公眾得出入之場所賭博財物者，處一千元以下罰金，但以供人暫時娛樂
之物為賭博者，不在此限。
當場賭博之器具與在賭檯或兌換籌碼處之財物，不問屬於犯人與否，沒收之。
附表一（含編號一至十二）八十七年十一月二十六日所查獲：
編號  物 品 名 稱    數    量  所有人   沒收法條           備  註
                                            （刑法）
一、  電 動 機 具     七十五台  庚○○  第二百六十六      當場賭博之器具
      代幣二千一百零七枚條               第二項
      ＩＣ板六十七塊
二、   新台幣現金    六萬零三百四十九元  第二百六十六    在賭台或兌換籌碼
                     一千九百五十元      條第二項宣告沒收 處之財物
四、   帳單          貳張      庚○○    第三十八條第     供犯罪所用之物
                                         一項第二款
五、    帳冊          參本     庚○○    第三十八條第    供犯罪所用之物
                                            一項第二款
六、   錄影帶         七卷     庚○○    第三十八條第    供犯罪所用之物
                                          一項第二款
七、   監視器        一台      庚○○    第三十八條第    供犯罪所用之物
                                         一項第二款
八、  監視器鏡頭     四具     庚○○     第三十八條第    供犯罪所用之物
                                         一項第二款
九、  監視器主機     壹具      庚○○    第三十八條第    供犯罪所用之物
                                          一項第二款
十、  一千分再玩卡   五十六張  庚○○    第三十八條第    供犯罪所用之物
                                         一項第二款
十一、五百分再玩卡   五十九張  庚○○    第三十八條第    供犯罪所用之物
                                         一項第二款
十二、無線電一台、行動電話一具、
    、金耳環二只手錶一支、信用卡一枚    第二百六十六條   在賭台或兌換籌碼
    呼叫器六個、支票二張                第二項            處之財物
附表二（含編號一致編號）（八十八年二月二日晚上八時三十分查獲）
編號  物 品 名 稱    數    量  所有人   沒收法條           備  註
                                            （刑法）
一、水果盤十五台、麻將台六台、            第二百六十六      當場賭博之器具
    小丑列車三台、F2賽車一臺、             第二項
    彈珠三臺、一休小瑪莉一台
    歡樂世界小瑪莉一台（含IC三十塊）     合計三十台
二、代幣二百五十個                       第二百六十六      當場賭博之器具
                                         第二項
三、 賭資           新台幣二千一百五十元 第二百六十六條   在賭台或兌換籌碼
                                         第二項            處之財物
四、一千分積分卡三十八張                 第三十八條第    供犯罪所用之物
    五百分積分卡二十三張                 一項第二款
    一百分積分卡二十八張
    監視器鏡頭四個
    顯像器螢幕機一台
    畫面分割器一臺
附錄論罪科刑法條


司法院資訊處製作；財團法人民間司法改革基金會備份。
